【裁判字號】    98,上易,1338
【裁判日期】    980929
【裁判案由】    恐嚇取財
【裁判全文】
臺灣高等法院臺中分院刑事判決        98年度上易字第1338號
上  訴  人
即  被  告  甲○○
上列上訴人因恐嚇取財案件，不服臺灣苗栗地方法院98年度易字
第424號，中華民國98年7月13日第一審判決（起訴案號：臺灣苗
栗地方法院檢察署98年度偵字第2807號），提起上訴，本院判決
如下：
    主  文
上訴駁回。
甲○○緩刑肆年，緩刑期間付保護管束。
    事  實
一、甲○○基於意圖為自己不法所有之恐嚇取財犯意，自民國（
    下同）98年5月20日上午11時45分許起，先後在苗栗縣境內
    之苗栗市○○路、銅鑼鄉○○路、銅鑼鄉○○街及台中縣后
    里鄉火車站附近，接續以公共電話撥打苗栗市家樂福公司賣
    場總機電話000-000000號，接通後再轉分機732號之電話，
    向接話之人員恫嚇稱: 已將六樣有毒物品放在家樂福賣場內
    ，你們儘快匯錢，不然毒物遭客人買走我不負責任，匯款帳
    號是000- 000000000000 （甲○○所有）號等語，要求家樂
    福公司須匯款新台幣（下同）六萬元入上開帳戶內，致該賣
    場職員羅文忠、陳佩君等人因而心生畏懼，並即報警處理。
    後於98年5月20日、同年月21日，苗栗縣警察局苗栗分局員
    警依上開帳號查得甲○○身分，而先後約談甲○○時，甲○
    ○均矢口否認有何上述犯行。甲○○經警上述約談二次後，
    仍接續於同年月22日上午9時48分許，在苗栗縣三義鄉境內
    ，再以公共電話撥打家樂福賣場前開總機電話，持續向該公
    司接話人員陳佩君恫嚇稱：0000000000000號，銀行代碼005
    號（不知情之歐陽傑所有），不要講這麼多，趕快處理，二
    十萬等語，仍致該公司職員陳佩君因而心生畏懼，然家樂福
    公司仍未匯款。迨於98年5月22日12時30分許，經上揭分局
    員警再至甲○○住處，並徵得甲○○同意搜索，扣得甲○○
    所有之華南商業銀行苗栗分行帳號000-000000000000號帳戶
    存摺1本、提款卡1張、家樂幅廣告紙2本、甲○○撥打公共
    電話所著之白色短上衣1件、全罩式安全帽1頂後，始查獲上
    情。
二、案經苗栗縣警察局苗栗分局報請臺灣苗栗地方法院檢察署檢
    察官偵查起訴。
    理  由
一、前揭犯罪事實，迭經被告甲○○於警詢、偵查、原審及本院
    審理時坦承在卷，核與證人即被害人羅文忠、陳佩君證述之
    情節相符，又恐嚇電話撥打地點之監視錄影畫面及電話錄音
    經播放後，業據證人即被告之配偶吳月香指認確屬被告所為
    ，復有恐嚇取財通話錄音譯文表、地面有線電話000000000
    號通聯紀錄、公共電話基本資料、搜索扣押筆錄在卷可稽，
    及監視錄影光碟、恐嚇電話錄音帶、被告甲○○所有供犯罪
    使用之白色短上衣1件、黑色安全帽1頂、家樂福廣告紙2本
    、華南銀行苗栗分行帳號000-000000000000存摺1本、提款
    卡1 張扣案足佐，是被告自白堪認與真實相符。本件事證明
    確，被告犯行至堪認定。
二、核被告所為，係犯刑法第346條第3項、第1項之恐嚇取財未
    遂罪。被告已著手於犯罪行為之實行而不遂，為未遂犯，爰
    依刑法第25條第2項之規定減輕其刑。原審適用刑法第346條
    第3項、第1項、第25條第2項、刑法施行法第1條之1第1項、
    第2項前段之規定，審酌被告犯罪之手段造成社會不特定大
    眾之不安，及使被恐嚇商家徒增大量無謂之商業成本，危害
    社會治安極大，及被告尚未實際下毒，且犯後坦承犯行之態
    度等一切情狀，量處有期徒刑一年二月，復說明扣案之白色
    短上衣1件、黑色安全帽1頂、家樂福廣告紙2本、華南銀行
    苗栗分行帳號000-000000000000存摺1本、提款卡1張等物，
    雖屬被告所有，惟僅係本件證物，尚非專供犯本件恐嚇取財
    罪所用之物，不予宣告沒收。其認事用法及量刑，俱屬妥適
    。被告上訴意旨謂其係因與妻吵架為發洩情緒，隨意講個金
    額，無取財意思云云，惟被告先後數次撥打電話至家樂福公
    司賣場施以恫嚇，並告以其所有由其所控制之帳戶之帳號以
    供匯款暨催促該賣場匯款，難認其全無取財意圖，且其恫嚇
    行為於客觀上業致他人心生畏怖而報警處理，顯已對社會造
    成不安，自難脫免刑責，是被告上訴所指，無足動搖原判決
    之基礎，其上訴為無理由，應予駁回。又本件係因被告夫妻
    失和情緒失控，其為發洩情緒一時失慮所為，幸其並未實際
    施放毒物未致人員損傷，本院認其經此偵審教訓，當知所警
    惕，諒無再犯之虞，因認所宣告之刑，以暫不執行為適當，
    併予宣告緩刑四年，用啟自新，而為使其於緩刑中確實改變
    自我，重新出發，並諭知於緩刑中付保護管束。
三、據上論斷，應依刑事訴訟法第368條，刑法第74條第1項第1
    款、第93條第1項，判決如主文。
本案經檢察官乙○○到庭執行職務。
中    華    民    國    98    年    9     月    29    日
            刑事第一庭    審判長法  官  陳  紀  綱
                                法  官  姚  勳  昌
                                法  官  張  智  雄
以上正本證明與原本無異。
不得上訴。
                                書記官  黃  薰  慧
中    華    民    國    98    年    9     月    29    日
附錄：
中華民國刑法第346條
意圖為自己或第三人不法之所有，以恐嚇使人將本人或第三人之
物交付者，處六月以上五年以下有期徒刑，得併科一千元以下罰
金。
以前項方法得財產上不法之利益，或使第三人得之者，亦同。
前二項之未遂犯罰之。


司法院資訊處製作；財團法人民間司法改革基金會備份。
